【裁判字號】    95,聲再,107
【裁判日期】    950725
【裁判案由】    聲請再審
【裁判全文】
臺灣高等法院臺中分院刑事裁定         95年度聲再字第107號
再審聲請人
即受判決人  甲○○
上列聲請人因違反煙毒案件，對於本院85年度上訴字第1536號，
中華民國85年8月31日第二審確定判決 （臺灣臺中地方法院85年
度訴字第1037號，起訴案號：臺灣臺中地方法院檢察署85年度偵
字第7629號），聲請再審，本院裁定如下：
    主  文
再審之聲請駁回。
    理  由
一、聲請意旨略稱：（一）查台北市商業管理處95年4月26日北
    市商一字第09531575600號函所示，「查本處並無金櫃KTV之
    登記資料」從而認定，台北市內應無以「金櫃」為名之KTV
    店，因而上開刑事判決事實欄一登載「甲○○……自84 年
    10月間某日起至同年11月某日止，連續在台北市○○○路○
    段與光復北路口附近（即華視電視公司後面）之金櫃KTV店
    內……多次非法施用毒品」乙節明顯與事實不符。（二）被
    告最後一次施用毒品之時間係為84年11月間，倘檢、院無法
    提出明確事證證實上揭敘述屬實，則上揭敘述應屬檢、院憑
    空臆測之詞，自不足採信，且適足認上開刑事判決公文書不
    實登載之情事。（三）刑事送達文書，依刑事訴訟法第62條
    除本章有特別規定外，固可準用民事訴訟法之規定，但民事
    訴訟法第137條第1項，所謂之同居人，係指與應受送達人居
    住在同一處，且為共同生活者而言。查原審所定審判期日之
    傳票，雖送達至台中縣潭子鄉○○村○○路44巷33號，由聲
    請人之父張振中代為收受，惟聲請人於85年5月至同年9月間
    ，已另行賃屋居於台中市○○區○○路419巷52弄64號7樓，
    此之送達非合法，原審不待聲請人到庭陳述而逕行判決，即
    非適法云云。
二、查有罪之判決確定後，為受判決人之利益聲請再審，必其聲
    請之理由合於刑事訴訟法第420條第1項所定情形之一，惟所
    謂確實之新證據，須以判決當時已經存在而發見在後或審判
    時未經注意之證據，且有第421條有足生影響於判決之重要
    證據漏未審酌者，始准許之。經查：聲請人甲○○聲請意旨
    指稱台北市商業管理處查無金櫃KTV之登記資料，且檢、院
    亦無法提出明確事證證實前揭事實，原判決自不足採信云云
    ，惟台北市商業管理處雖無金櫃KTV之登記資料，但聲請人
    施用毒品之非法犯行係在在台北市○○○路○段與光復北路
    口附近（即華視電視公司後面），縱使所指「金櫃」有誤，
    但其犯罪事實與地點已明確，堪予認定，且聲請人亦無依法
    提出「確實之新證據」，僅空言指摘原判決不當，從而聲請
    人以此為由聲請再審，為無理由，應予駁回。
三、另按被告、自訴人、告訴人、附帶民事訴訟當事人、代理人
    、辯護人、輔佐人或被害人為接受文書之送達，應將其住所
    、居所或事務所向法院或檢察官陳明；送達文書，除本章有
    特別規定外，準用民事訴訟法之規定；送達於應受送達人之
    住居所、事務所或營業所行之；送達於住居所、事務所或營
    業所不獲會晤應受送達人者，得將文書付與有辨別事理能力
    之同居人或受僱人，刑事訴訟法第55條第1項前段、第62條
    、民事訴訟法第136條第1項前段、第137條第1項亦規定甚明
    。另文書之應受送達人如被告等，為接受文書之送達，已將
    其住居所或事務所向法院陳明者，如法院將文書送達於該住
    、居所或事務所不獲會晤其本人，而由與其同居並有辨別事
    理能力且非他造當事人之父親代為收受，依刑事訴訟法第55
    條第1項前段及同法第62條準用民事訴訟法第137條規定，自
    已發生合法送達之效力，亦即所謂補充送達，與送達於應受
    送達人本人有同一之效力（最高法院82年度臺上字第1524
    號判決參照）。經查：聲請人甲○○辯稱其於85年5月至同
    年9月間，已另行賃屋居於台中市○○區○○路419巷52弄64
    號7樓，此之送達非合法云云，惟查，聲請人甲○○與其父
    張振中之戶籍地址仍均為台中縣潭子鄉○○村○○路97 號
    ，有戶籍謄本在卷可稽，其父張振中為與應受送達人同居並
    有辨別事理能力，與送達於應受送達人本人有同一之效力，
    聲請人以此為由聲請再審，為無理由，亦應予駁回。
四、本件聲請人所舉聲請再審之理由，核與上引法條所定無一相
    符，應認為無再審理由，爰依同法第434條第1項，裁定如主
    文。
中    華    民    國    95    年    7    月    25     日
            刑事第六庭  審判長法  官  李  文  雄
                              法  官  邱  顯  祥
                              法  官  劉  連  星
上列正本證明與原本無異。
如不服本裁定，應於裁定送達後五日內向本院提出抗告狀。
                              書記官  陳  秀  真
中    華    民    國    95    年    7  月    26       日
                                                      Ａ


司法院資訊處製作；財團法人民間司法改革基金會備份。
